【裁判字號】    95,訴,3792
【裁判日期】    970117
【裁判案由】    偽造有價證券等
【裁判全文】
臺灣板橋地方法院刑事判決              95年度訴字第3792號
公  訴  人  臺灣板橋地方法院檢察署檢察官
被      告  甲○○
義務辯護人  謝新平律師
上列被告因偽造有價證券等案件，經檢察官提起公訴（94年度偵
字第8212號、95年度偵字第192 號），本院判決如下：
    主  文
甲○○連續意圖供行使之用，而偽造有價證券，處有期徒刑肆年
；如附表二所示之偽造支票拾紙均沒收。又行使偽造私文書，足
以生損害於他人，處有期徒刑肆月，減為有期徒刑貳月；如附表
三所示之偽造署押貳枚均沒收。又共同意圖供行使之用，而偽造
有價證券，處有期徒刑參年貳月；如附表四所示之偽造本票壹紙
（不包括共同發票人甲○○、丁○○部分）、如附表五所示之偽
造署押貳枚均沒收。應執行有期徒刑柒年貳月；如附表二所示之
偽造支票拾紙、如附表三所示之偽造署押貳枚、如附表四所示之
偽造本票壹紙（不包括共同發票人甲○○、丁○○部分）、如附
表五所示之偽造署押貳枚均沒收。
    事  實
一、緣甲○○於民國91年間，以其同居女友己○○為登記名義負
    責人，在臺北縣中和市○○街90巷5 之1 號，設立精鼎營造
    有限公司（下稱精鼎公司），嗣於92年5 月間，邀約友人乙○○、戊○○各出資新台幣（下同）30萬元，加入成為精鼎
    公司之實際股東，並將精鼎公司登記名義負責人變更為乙○○，所在地變更為臺北縣土城市○○路42巷8 號，由甲○○
    實際負責公司業務之經營，並由乙○○配合向彰化銀行福和
    分行以精鼎公司名義申請開立帳號00000000號、以候嘉慶個
    人名義申請開立帳號00000000號支票存款帳戶，於請領上開
    帳戶之空白支票後，約定該等空白支票均由甲○○負責保管
    ，印鑑則由戊○○負責保管，倘甲○○因經營精鼎公司業務
    而需簽發支票時，須先經乙○○之同意，並將各該空白支票
    交由戊○○蓋用印鑑後，始可簽發。嗣於92年7 月間，戊○○、乙○○認為精鼎公司經營狀況非佳，先後退股，戊○○
    遂將其原負責保管之上開印鑑交由甲○○收執。甲○○於戊○○、乙○○先後退股後，承諾將辦理精鼎公司負責人變更
    登記之相關手續，乙○○不疑有他，而同意由甲○○持有上
    開印鑑，俾甲○○能為乙○○處理卸任精鼎公司登記負責人
    之相關事務，詎甲○○竟基於意圖為自己不法利益之概括犯
    意，且明知其無權以乙○○個人名義擅自簽發支票，仍意圖
    供行使之用，而基於偽造有價證券之概括犯意，未依承諾辦
    理精鼎公司負責人變更登記，於戊○○、乙○○退股後之某
    時起，違背其任務，連續以精鼎公司名義簽發如附表一所示
    之支票14紙，並擅持上開乙○○之印鑑盜蓋印文，而以乙○○個人名義簽發如附表二所示之支票10紙，嗣均將各該支票
    交付他人而行使之，致生損害於乙○○之財產利益。
二、甲○○於乙○○從精鼎公司退股之時，曾以精鼎公司名義簽
    發票載發票日分別為92年9 月15日、同年11月15日、93年1
    月15日，票面金額均為10萬元之支票3 紙（合計金額30萬元
    ），交由乙○○收執，以支付乙○○之原出資款30萬元。嗣
    於上開第一張支票屆期跳票不獲兌現後，為暫時搪塞，竟另
    萌生行使偽造私文書之犯意，於92年10月2 日，冒用乙○○
    之名義，與丙○○（自稱係何江耀之代理人）簽訂「大有雅
    築合約書」1 式2 份，由甲○○在該2 份契約書上偽造「乙○○」之簽名計2 枚，並擅持乙○○先前留存於精鼎公司之
    個人私章1 顆，盜蓋印文計17枚（詳如附表三所示），以此
    手法，偽造內容為乙○○表示願以280 萬元向何江耀購買坐
    落雲林縣崙背鄉○○段187 地號土地上建物壹棟A3號房屋之
    私文書2 份，將其中1 份（如附表三編號一所示）交給丙○○，另1 份（如附表三編號二所示，即其上有加註：「(一)乙
    方（指何江耀）有優先銷售之權利，若於分戶之前未銷售，
    再由甲方（指乙○○）承受，而乙方銷售成功其差價與甲方
    雙方各分50% 。(二)乙方積欠甲方新台幣捌拾萬元整，得扣抵
    房屋價款，以成屋交屋為總價依據」等語者）交給乙○○而
    行使之，乙○○將信將疑，然為期能取回出資款，仍勉予收
    受，而將前揭甲○○所簽發之支票3 紙全部返還甲○○，足
    以生損害於乙○○。嗣因乙○○前往上址工地，詢問現場人
    員，察覺「大有雅築」房屋工程存在糾紛，經考慮後不同意
    締結上開房屋買賣合約；另發現甲○○遲未辦理精鼎公司負
    責人變更登記，反而簽發如附表一、附表二所示之精鼎公司
    、乙○○個人名義之支票多紙均經跳票不獲兌現，乃向甲○○提出刑事告訴，始循線查悉上情。
三、甲○○另於94年1 月間向七和實業股份有限公司（下稱七和
    公司）接洽以分期付款方式購買車號8080-KV 號自用小客車
    1 輛，七和公司洽請裕融企業股份有限公司（下稱裕融公司
    ）辦理貸款事務，三方共同簽訂債權讓與暨抵押契約，約定
    由甲○○提供二位信用殷實之人擔任連帶保證人。詎甲○○
    不思確實覓保，竟與其同居女友己○○共同基於意圖為自己
    不法之所有、行使偽造私文書及偽造有價證券之犯意聯絡，
    由己○○在其母雷吳阿桂（嗣於94年7 月間死亡）位於臺北
    縣瑞芳鎮○○路181 號住處，冒用雷吳阿桂之名義，在債權
    讓與暨動產抵押契約之連帶保證人欄、本票之共同發票人欄
    、授權書之立授權書人欄上，接續偽造「雷吳阿桂」之簽名
    計3 枚，且持雷吳阿桂置於上址住處之印章1 顆，盜蓋印文
    計3 枚，以上揭手法，共同偽造雷吳阿桂與甲○○、丁○○
    共同簽發之本票1 紙（詳如附表四所示）；並偽造內容為雷
    吳阿桂願意為甲○○擔任連帶保證人，且授權裕融公司或其
    指定人得自行填載上開本票應記載事項並行使票據權利之私
    文書計2 份（詳如附表五所示），旋由己○○將之交付裕融
    公司職員李明泓而行使之，足以生損害於雷吳阿桂、裕融公
    司，且藉此詐術，致使裕融公司陷於錯誤，誤認甲○○確已
    徵得雷吳阿桂之同意擔任連帶保證人，同意為甲○○向七和
    公司清償車款68萬元（現金價79萬元，扣除頭款11萬元），
    甲○○因而取得七和公司交付之上開自用小客車1 輛。嗣因
    甲○○僅依約向裕融公司償還5 期分期款（每期償還20,876
    元），隨即逃匿無蹤，裕融公司催討不獲，聲請本票裁定，
    雷吳阿桂之繼承人雷養元等人出面否認應負本票債務，裕融
    公司始悉受騙，向甲○○提出刑事告訴，始循線查悉上情。
四、案經乙○○、裕融公司訴由臺灣板橋地方法院檢察署檢察官
    偵查起訴。
    理  由
壹、證據能力部分：按被告以外之人於審判外之言詞或書面陳述
    ，除法律有規定者外，不得作為證據，刑事訴訟法第159 條
    第1 項固定有明文。惟被告以外之人於審判外之陳述，雖不
    符同法第159 條之1 至之4 之規定，而經當事人於審判程序
    同意作為證據，法院審酌該言詞陳述或書面陳述作成時之情
    況，認為適當者，亦得為證據；當事人、代理人或辯護人於
    法院調查證據時，知有第159 條第1 項不得為證據之情形，
    而未於言詞辯論終結前聲明異議者，視為有前項之同意，此
    亦據同法第159 條之5 規定甚明。查本件被告、檢察官、辯
    護人於本院準備程序中均未就證據能力提出爭執，且迄於言
    詞辯論終結前，亦未就本院所調查之證據主張有刑事訴訟法
    第159 條第1 項不得為證據之情形，應認均已同意得作為本
    案之證據。從而，下述證據資料縱有屬傳聞證據，且不符刑
    事訴訟法第159 條之1 至之4 之規定者，經本院審酌各該證
    據資料作成時之一切客觀情況，認無不適當之情事，均認有
    證據能力，合先敘明。
貳、認定事實之依據：
一、事實欄第一項部分：
    訊據被告甲○○固坦承如附表一所示之發票人精鼎公司支票
    14紙、如附表二所示之發票人乙○○支票10紙（合計24紙，
    起訴書誤載為發票人精鼎公司支票28紙）均係伊持印鑑蓋印
    簽發無訛，惟矢口否認有何偽造有價證券及背信犯行，辯稱
    ：伊簽發上開支票時，乙○○、戊○○均未退股，戊○○於
      退股前已事先將印鑑交給伊保管，該等支票之簽發均與精
    鼎公司業務經營有關，伊於簽發之前均曾向乙○○、戊○○
    口頭報告，其二人均未表示反對云云。經查：
（一）本件被告甲○○於91年間，以其同居女友己○○為登記名
      義負責人，在臺北縣中和市○○街90巷5 之1 號，設立精
      鼎公司，嗣於92年5 月間，邀約友人乙○○、戊○○各出
      資30萬元，加入成為精鼎公司之實際股東，並將精鼎公司
      登記名義負責人變更為乙○○，所在地變更為臺北縣土城
      市○○路42巷8 號，由甲○○實際負責公司業務之經營，
      並由乙○○配合向彰化商業銀行福和分行以精鼎公司名義
      申請開立帳號00000000號、以候嘉慶個人名義申請開立帳
      號00000000號支票存款帳戶，於請領上開帳戶之空白支票
      後，約定該等空白支票均由甲○○負責保管，印鑑則由戊○○負責保管，倘甲○○因經營精鼎公司業務而需簽發支
      票時，須先經乙○○之同意，並將各該空白支票交由戊○○蓋用印鑑後，始可簽發等情，均據被告坦承不諱，核與
      乙○○、戊○○於警詢、偵訊及本院審理時所述情節相符
      ，並有臺北縣政府營利事業登記證、股東協議內容書等影
      本（見94年度偵字第8212號卷《下稱偵(一)卷》第11至13頁
      ）及精鼎公司登記案卷影本（見偵(一)卷第87至105 頁）附
      卷可稽。又乙○○、戊○○於入股期間，約定由被告保管
      空白支票，另由戊○○保管支票印鑑，目的係在彼此制衡
      ，防止任何一方擅自簽發支票致生損害於其他人之利益，
      此觀證人即當時負責保管支票印鑑之戊○○於本院審理時
      所述：我們之間有約定，因為怕支票被亂開，為了相互約
      束，才分開保管等語（見本院卷第81頁），甚為明確。
（二）被告曾由自己蓋用印鑑，簽發如附表一所示之發票人精鼎
      公司支票14紙、如附表二所示之發票人乙○○支票10紙之
      事實，業據被告供承無訛，且有彰化退票紀錄卡影本（見
      偵(一)卷第17頁）在卷可證。而依證人乙○○於本院審理時
      具結所證：（問：被告使用支票前無告訴你？）沒有，…
      …（問：被告用你的名義簽發支票，你是否完全不知情？
      ）是（見本院卷第71頁）；另依證人戊○○於本院審理時
      之證述：（問：公司支票印鑑何人保管？）當時是我保管
      ，我退股後，我就交給被告保管。……（問：後來公司開
      出去的票，跳票三百多萬元，是否知情？）乙○○有拿跳
      票資料給我看，……當時我已經退股，所以公司事情我沒
      有深入瞭解。……我把印章交給被告之前，沒有開過工程
      款的票，但公司剛成立時，有付出去一些裝潢費用及買傢
      俱，我有開支票，但金額沒有超過10萬元，只有開過1 、
      2 張，票期約1 星期或1 個月，都有兌現等語（見本院卷
      第78至81頁），足認如附表一、附表二所示支票計24紙，
      均係戊○○於退股後，將原由其負責保管之支票印鑑交給
      被告，嗣經被告持用該印鑑所簽發者，且乙○○、戊○○
      對於該等支票之簽發，事前均不知情至灼。徵諸被告於當
      庭聽取證人戊○○之證述後，亦坦承：支票都是在戊○○
      退股後，我才開立的等語（見本院卷第82頁），更無疑義
      。被告所辯：伊簽發上開支票時，乙○○、戊○○均未退
      股，戊○○於退股前已事先將印鑑交給伊保管，該等支票
      之簽發均與精鼎公司業務經營有關，伊於簽發之前均曾向
      乙○○、戊○○口頭報告，其二人均未表示反對云云（見
      本院卷第31頁），顯屬虛妄。
（三）查乙○○、戊○○於入股期間，約定由被告保管空白支票
      ，另由戊○○保管支票印鑑，目的係在彼此制衡，已如前
      述。嗣戊○○於退股後不久，乙○○隨即表明退股，此為
      被告供承明確，兼觀證人乙○○所述：戊○○先退股後，
      印章、支票都交給被告保管，我退股後，被告跟我說要變
      更負責人及註銷支票（帳戶）等語（見本院卷第73頁），
      堪認乙○○當時係因被告承諾將辦理精鼎公司負責人變更
      登記之相關手續，不疑有他，始同意由被告持有上開印鑑
      章，俾被告能為乙○○處理卸任精鼎公司登記負責人之相
      關事務，絕無同意被告可以乙○○名義簽發支票使用之理
      。又精鼎公司於戊○○、乙○○退股後，就沒有再對外繼
      續營業而陷入停頓之事實，亦據被告供明在卷（見本院卷
      第31頁）。被告當時既已承諾為乙○○處理卸任精鼎公司
      登記負責人之相關手續，自屬為他人處理事務之人，其非
      但遲未依其承諾辦理，反而連續以精鼎公司名義簽發如附
      表一所示之支票14紙、以乙○○個人名義簽發如附表二所
      示之支票10紙，顯足生損害於乙○○之財產利益，顯有背
      信之主觀犯意及客觀行為；其中關於簽發乙○○支票部分
      ，被告並無簽發之權限，竟使用乙○○之印章盜蓋印文，
      而擅自以乙○○之名義簽發後供行使之用，此部分已該當
      刑法偽造有價證券罪，彰彰明甚。
（四）至於被告於戊○○、乙○○均退股後，本於精鼎公司實際
      負責人之地位，以精鼎公司名義，簽發如附表一所示之支
      票14紙，此部分非無簽發權限，且因當時精鼎公司尚未辦
      理負責人及支票印鑑變更，沿用原留印鑑簽發支票，雖有
      背信情事，惟難認成立偽造有價證券罪。起訴書犯罪事實
      欄就此部分之記載容有不明，應予澄清。
（五）綜上所述，此部分事證已臻明確，被告之背信及偽造有價
      證券犯行均堪認定。
二、事實欄第二項部分：
    訊據被告甲○○固坦承如附表三所示之「大有雅築」房屋買
    契約書2 份，其上之「乙○○」簽名、印文，均係伊所簽寫
    、蓋印無訛，惟矢口否認有何偽造文書犯行，辯稱：伊事前
    已與乙○○談過該契約書之內容，簽約之時，也有聯絡乙○○到場，乙○○未曾表示反對，且嗣後有去看工地，應有同
    意被告使用其名義簽約云云。經查：
（一）如附表三所示之「大有雅築合約書」1 式2 份，係被告於
      92年10月2 日，以乙○○之名義，與丙○○（自稱係何江
      耀之代理人）簽訂，由被告在該2 份契約書上簽寫「乙○○」之簽名計2 枚，並持乙○○先前留存於精鼎公司之個
      人私章1 顆蓋用印文計17枚，以表示乙○○願以280 萬元
      向何江耀購買坐落雲林縣崙背鄉○○段187 地號土地上建
      物壹棟A3號房屋後，將其中1 份（如附表三編號一所示）
      交給丙○○，另1 份（如附表三編號二所示，即其上有加
      註：「(一)乙方（指何江耀）有優先銷售之權利，若於分戶
      之前未銷售，再由甲方（指乙○○）承受，而乙方銷售成
      功其差價與甲方雙方各分50% 。(二)乙方積欠甲方新台幣捌
      拾萬元整，得扣抵房屋價款，以成屋交屋為總價依據」等
      語者）交給乙○○而行使等情，均據被告坦承不諱，並有
      「大有雅築合約書」影本1 份（見偵(一)卷第76至84頁）、
      證人乙○○於96年4 月26日庭後提出之另份「大有雅築合
      約書」原本1 份（附於本院審理卷宗，影本見偵(一)卷第18
      至26頁）可稽。上開合約書所蓋之「徐嘉慶」印文，與徐
      嘉慶入股時所簽股東協議內容書（影本見偵(一)卷第12、13
      頁）上之「乙○○」印文，依目視仔細觀察，二者應係相
      同印章所蓋者，是被告供稱其當時係持乙○○先前留存於
      精鼎公司之個人私章1 顆蓋用印文等語，此部分供詞尚屬
      可採。起訴書認被告有偽刻「乙○○」印章1 枚，惟未舉
      證以實其說，此部分尚嫌無據。又被告雖供稱當時是同時
      簽訂3 份合約云云（見偵(一)卷第241 頁、本院卷第32頁、
      第230 頁），惟與合約書第15條所載：「本契約之簽訂雙
      方同意簽署生效，壹式二份，甲乙雙方等執乙份為據」不
      符，且查無證據足認確有第3 份合約之存在，此部分供述
      則難認可採。
（二）被告以乙○○之名義簽訂上開合約，沒有事先告知乙○○
      ，係於簽完約後，始將合約書交給乙○○，乙○○並未同
      意被告以其名義簽約之事實，業據證人乙○○結證在卷（
      見本院卷第72頁）。參以被告於檢察官偵訊時所供：（問
      ：乙○○本人並沒有簽此約？）對，是我簽的，但是我有
      用電話告知，而且在3 、5 天後，乙○○也有跟當事人一
      同碰面，還有去看工地（見偵(一)卷第60頁）；（問：你簽
      乙○○的名字有無經過乙○○的同意？）在乙○○退股後
      ，我在某一天在松山火車站消防隊門口有告知過他，說我
      儘量在最短的期間將公司負責人變更，債務處理掉。（問
      ：你的意思是乙○○對本契約書知情也同意？）我只知道
      乙○○知道此事，但不敢講乙○○有同意等語（見偵(一)卷
      第241 頁），足認證人乙○○所述屬實，乙○○自始至終
      未曾表示同意被告以其名義簽約甚明。雖被告於本院審理
      時另辯稱：伊、丙○○、乙○○原本約在臺北車站旁之聖
      瑪莉餐廳簽約，因為乙○○晚到，我在乙○○抵達之前就
      先幫乙○○簽立契約，乙○○到達後，我們三人都看過合
      約內容之後，丙○○才離開云云（見本院卷第230 頁），
      惟如所辯屬實，何以於歷次偵訊時均不曾提出？反而稱不
      敢講乙○○有同意等語？且乙○○當時既已到達簽約現場
      ，何以不逕由乙○○自己在合約書上簽名、蓋章？顯然有
      違常情，洵係事後羅織之不實辯詞，委不足採。至於乙○○於被告簽訂上開合約之後，經被告告知其簽約事宜，縱
      令有前往看工地，惟乙○○既未表明是否同意簽約，顯然
      仍在將信將疑之猶豫階段，不能徒憑此逕認乙○○已同意
      被告事前擅自以其名義簽約之行為。
（三）按偽造、變造私文書罪之所謂足生損害，係指他人事實上
      有因此受損害之虞而言，至此項文書在法律上是否有效，
      在所不問，且不以實際發生損害為要件（最高法院26年上
      字第2731號、43年台上字第387 號判例意旨參照）。本件
      被告未經乙○○之同意，擅自以其名義簽訂上開合約，而
      觀諸上開合約內容，係就不動產買賣為約定，涉有諸多權
      利、義務關係，其有致使乙○○受損害之虞，亦屬昭然。
（四）綜上所述，此部分事證甚明，被告行使偽造私文書之犯行
      堪予認定。至於被告聲請再傳喚證人丙○○到庭，擬證明
      其所辯簽約時乙○○確有到場乙節，惟證人丙○○目前行
      蹤不明，迭經本院傳拘無著，兼以丙○○於檢察官偵訊時
      已曾到庭證稱：我沒有印象簽約時乙○○有無在場等語（
      見偵(一)卷第256 頁），因認無調查之必要，併此敘明。
三、事實欄第三項部分：
    訊據被告甲○○固坦承其曾於94年1 月間向七和公司接洽以
    分期付款方式購買車號8080-KV 號自用小客車1 輛，由伊、
    七和公司、裕融公司三方簽約，並提供雷吳阿桂、丁○○為
    連帶保證人等情不諱，惟矢否認有何偽造有價證券及偽造文
    書之犯行，辯稱：雷吳阿桂、丁○○當時均有同意擔任連帶
    保證人，如附表四及附表五所示之本票及文件，均係裕融公
    司職員李明泓拿去給雷吳阿桂、丁○○親自簽名、蓋章，伊
    並無幫忙簽名、蓋章云云。經查：
（一）被告曾於94年1 月間向七和公司接洽以分期付款方式購買
      車號8080-KV 號自用小客車1 輛，七和公司洽請裕融公司
      辦理貸款事務，三方共同簽訂債權讓與暨抵押契約，約定
      由甲○○提供二位信用殷實之人擔任連帶保證人，嗣由雷
      吳阿桂、丁○○二人為被告擔任連帶保證人，裕融公司認
      為無訛，因而同意為被告向七和公司清償車款68萬元（現
      金價79萬元，扣除頭款11萬元），被告因而取得七和公司
      交付之上開自用小客車1 輛等情，為被告供明無誤，且有
      債權讓與暨動產抵押契約、動產擔保交易動產抵押設定登
      記申請書、汽車新領牌照登記書、本票及授權書等影本（
      95年度偵字第192 號卷《下稱偵(二)卷》第20至23頁）附卷
      可稽。
（二）依證人李明泓於檢察官偵訊時所證：本件是我去辦理對保
      的，我們對保需3 次，第1 次是跟車主（指被告）對保，
      確認車主的身分，第2 次是與雷吳阿桂對保，第3 次是與
      丁○○對保，雷吳阿桂部分是由她女兒與我接觸，是車主
      先聯絡保證人後，我們再去辦理對保的，我去找雷吳阿桂
      時，她女兒知道我是要去辦理對保的，就問我哪邊需要簽
      名、蓋章，然後就直接拿文件進去，出來後，只有簽名，
      但沒有蓋章，是由她女兒在我面前蓋雷吳阿桂的印章等語
      （見偵(二)卷第104 、105 頁）。查雷吳阿桂並不識字，於
      本件案發後，已於94年7 月間死亡，生前住處係在臺北縣
      瑞芳鎮○○路181 號等情，有個人基本資料查詢結果單1
      紙（見本院卷第152 頁）可憑。而李明泓當時是前往雷吳
      阿桂生前住處對保，有被告於偵訊時之供證可佐（見偵(二)
      卷第108 頁）。另經本院傳喚證人即雷吳阿桂之女己○○
      於96年5 月31日首次到庭證稱：（問：契約書上的連帶保
      證人及本票上都有雷吳阿桂的簽名，妳是否知情？）是，
      當時是我拿給我母親簽名的。（問：車行的人來對保時，
      是否在場？）是，當時我跟對保的人說我母親在醫院，對
      保的人說他要等，我就拿去醫院給我母親簽名，我母親當
      時因糖尿病住院。……（問：對於李明泓於偵訊時所述有
      何意見？）當時我是拿去醫院給我母親簽名，簽完名後我
      拿給李明泓，他說還要蓋章，我再去家裡抽屜拿我母親的
      章蓋上去。……（問：契約書及本票是否是妳母親親簽？
      ）是的（見本院卷第102 至104 頁）。據此，顯見證人李
      明泓當時經由被告聯絡通知後，前往雷吳阿桂住處辦理對
      保，均係由己○○出面與李明泓接觸，李明泓自始至終未
      曾與雷吳阿桂見面，根本無從確認雷吳阿桂本人當時是否
      在場、有無同意擔任連帶保證人。雖己○○證稱如附表四
      及附表五所示之本票及文件，其上「雷吳阿桂」簽名、印
      文，均係雷吳阿桂本人親簽云云，惟觀諸上開本票及文件
      上之「雷吳阿桂」簽名，其筆勢流暢自然，字跡娟秀，豈
      有可能是一位當時年逾67歲，因病住院，且戶籍資料之教
      育程度欄註記不識字之老婦所能寫出？本院為求慎重，依
      職權傳喚證人即雷吳阿桂之子庚○○到庭，提示債權讓與
      暨動產抵押契約書原本供其辨認，證人庚○○證稱該契約
      書上之「雷吳阿桂」簽名，確實不是雷吳阿桂本人之字跡
      ，臺灣臺北地方法院臺北簡易庭94年度北簡字第23876 號
      卷內民事起訴狀所附之紙條（影本見偵(二)卷第54頁），其
      上之「金正利」等字，才是雷吳阿桂的字跡等語（見本院
      卷第218 、219 頁）。而該「金正利」等字，經核與上開
      「雷吳阿桂」筆跡差距至大，顯非出於同一人之手，足認
      如附表四及附表五所示之本票及文件，絕非雷吳阿桂親簽
      ，證人己○○所述顯有不實。
（三）查己○○與被告係同居男女朋友，關係至為親蜜，被告當
      時聯絡通知李明泓前往與雷吳阿桂對保時，均由己○○出
      面與李明泓接觸，且如附表四及附表五所示之本票及文件
      均經己○○經手之後，始出現「雷吳阿桂」簽名，該等簽
      名均非雷吳阿桂本人之字跡，惟己○○於上揭證述中，竟
      然謊稱係雷吳阿桂親簽云云，堪認己○○牽涉其中。而己○○當庭書寫「雷吳阿桂」（附於本院卷第118 頁證物袋
      內），經核與如附表四及附表五所示之本票及文件上之「
      雷吳阿桂」簽名，無論筆勢、神韻，均頗為神似。本院於
      96年11月29日再度傳喚證人己○○到庭，竟然改稱：（問
      ：債權讓與暨動產抵押契約書上之「雷吳阿桂」簽名是何
      人簽的？）我是握著我母親雷吳阿桂的手寫的。……（問
      ：契約書上雷吳阿桂的章是何人蓋的？）我從家裡抽屜拿
      去醫院蓋的，我是握著我母親的手蓋的云云（見本院卷第
      217 、218 頁），已見其虛。況且，上開本票及文件上之
      「雷吳阿桂」簽名，其筆勢流暢自然，豈有可能係握著他
      人之手所可寫出？此觀己○○當庭嘗試握著被告右手簽寫
      出來的「雷吳阿桂」字跡（附於本院卷第223 頁），筆勢
      滯頓不自然，當下立判。從而，證人己○○上揭第2 次到
      庭證述，所述內容仍有虛假。己○○甘冒偽證罪責，屢次
      故為虛偽陳述，並考量其與被告之親蜜關係、當時均係由
      其出面與對保人員李明泓接觸並經手本票、文件等客觀情
      事，堪認己○○當時確與被告有共同意思聯絡，由己○○
      在雷吳阿桂住處，以其母雷吳阿桂之名義，在上開本票、
      文件上簽寫「雷吳阿桂」之簽名，並持雷吳阿桂之印章蓋
      用印文無疑。倘雷吳阿桂生前曾經同意為被告擔任連帶保
      證人，被告、己○○何需如此大費周章？佐以證人庚○○
      到庭所述：（問：有無聽說你母親幫人買車作保的事情？
      ）沒有，我們家以前就不幫別人作保，上一、二代就有交
      待不能幫別人作保，我母親唯一幫別人作保，是鄰居去學
      校當工友，需要店保，我母親有開便利商店，才幫他作保
      ，其他都沒聽過，他還有交待我們不能幫別人作保等語（
      見本院卷第219 頁），足徵被告、己○○當時合謀使用「
      雷吳阿桂」名義在上開本票、文件上簽名、蓋章，並未徵
      得雷吳阿桂本人之同意或授權。
（四）證人己○○係雷吳阿桂之女，可自由出入雷吳阿桂之生前
      住處，其所稱：上開本票、文件上之「雷吳阿桂」印文，
      係持雷吳阿桂放在家裡抽屜內之真正印章蓋用乙節，核與
      一般經驗法則相符，此部分之證述尚屬可採，應認己○○
      當時係持雷吳阿桂置於住處之印章1 顆盜蓋印文。起訴書
      認被告有偽刻「雷吳阿桂」印章1 枚，惟未舉證以實其說
      ，此部分尚嫌無據。
（五）被告不思確實覓保，與己○○共同偽造雷吳阿桂與被告、
      丁○○共同簽發之本票1 紙（詳如附表四所示），並偽造
      內容為雷吳阿桂願意為被告擔任連帶保證人，且授權裕融
      公司或其指定人得自行填載上開本票應記載事項並行使票
      據權利之私文書計2 份（詳如附表五所示），交付裕融公
      司職員李明泓而行使之，自屬詐術之實施。其因而致裕融
      公司陷於錯誤，誤認被告確已徵得雷吳阿桂之同意擔任連
      帶保證人，同意為被告向七和公司清償車款68萬元（現金
      價79萬元，扣除頭款11萬元），甲○○因而取得七和公司
      交付之上開自用小客車1 輛，已該當刑法詐欺取財罪。
（六）綜上所述，此部分事證亦屬明確，被告共同偽造有價證券
      、行使偽造私文書、詐欺取財等犯行同堪認定。至於己○○所涉偽證及與甲○○共犯上開偽造有價證券等罪嫌，均
      不在本件起訴範圍，應由檢察官另行偵辦，附此敘明。
參、新舊法之比較適用：
    查被告行為後，刑法部分條文業於94年2 月2 日修正公布，
    95年7 月1 日施行，修正後刑法第2 條第1 項規定：「行為
    後法律有變更者，適用行為時之法律；但行為後之法律有利
    於行為人者，適用最有利於行為人之法律。」係規範行為後
    法律變更所生新舊法比較適用之準據法，於新法施行後，應
    適用修正後刑法第2 條第1 項之規定，為「從舊從輕」之比
    較。又法律變更之比較適用，比較時應就罪刑有關之共犯、
    未遂犯、想像競合犯、牽連犯、連續犯、結合犯，以及累犯
    加重、自首減輕暨其他法定加減（如身分加減）與加減例等
    一切情形，綜其全部罪刑之結果而為比較；且就比較之結果
    ，須為整體之適用，不能割裂分別適用各該有利於行為人之
    法律（最高法院24年上字第4634號判例、27年上字第2615號
    判例、95年第8 次刑事庭會議決議參照）。經查：
（一）被告行為時，修正前刑法第28條規定：「二人以上共同實
      施犯罪之行為者，皆為正犯。」；修正後刑法第28條規定
      ：「二人以上共同實行犯罪之行為者，皆為正犯。」修正
      後刑法第28條規定之共同正犯，基於個人責任原則及法治
      國人權保障，限於直接從事構成犯罪事實之行為者（含共
      謀共同正犯），排除「陰謀共同正犯」及「預備共同正犯
      」之類型，是修正後之共同正犯之可罰性要件之範圍業已
      限縮。惟本件關於上揭事實欄第三項所示情形，被告係直
      接從事犯罪構成要件行為，不論依修正前、後之規定，均
      成立共同正犯，比較適用新舊法，此部分之結果並無不同
      。
（二）被告行為後，修正後之刑法已刪除第56條連續犯之規定。
      本件被告先後多次實施如上揭事實欄第一項所示之偽造有
      價證券、背信犯行，均時間緊接，手法相同，分別觸犯構
      成要件相同之罪名，顯係基於概括犯意反覆為之，依修正
      前刑法第56條連續犯之規定，應各論以一罪，並加重其刑
      ；而修正後之刑法既已刪除連續犯之規定，則所犯各罪，
      應依數罪併罰之規定分論併罰。比較新舊法結果，此部分
      以被告行為時之舊法規定較有於被告。
（三）被告行為後，修正後之刑法已刪除第55條牽連犯之規定。
      本件被告所犯如上揭事實欄第一項所示之偽造有價證券、
      背信，及如上揭事實欄第三項所示之偽造有價證券、行使
      偽造私文書、詐欺取財等罪，各有方法、目的之牽連關係
      ，依修正前刑法第55條牽連犯之規定，應分別從一重論以
      偽造有價證券罪；而修正後之刑法既已刪除牽連犯之規定
      ，則所犯上述各罪，應依數罪併罰之規定分論併罰。比較
      新舊法之規定，此部分以被告行為時之舊法規定較有於被
      告。
（四）本件被告所犯背信、詐欺取財罪之法定刑含有罰金。而95
      年6 月14日修正公布、同年7 月1 日施行之刑法施行法增
      訂第1 條之1 規定：「中華民國94年1 月7 日刑法修正施
      行後，刑法分則編所定罰金之貨幣單位為新臺幣。94年1
      月7 日刑法修正時，刑法分則編未修正之條文定有罰金者
      ，自94年1 月7 日刑法修正施行後，就其所定數額提高為
      30倍。但72年6 月26日至94年1 月7 日新增或修正之條文
      ，就其所定數額提高為3 倍。」；另刑法第33條第5 款修
      正為：「罰金：新臺幣1 千元以上，以百元計算之。」而
      依被告行為時之刑罰法律，罰金係以銀元為單位，至於罰
      金最低額依修正前刑法第33條第5 款規定則為銀元1 元。
      比較修正前、後之法律規定，並依現行法規所定貨幣單位
      折算新臺幣條例折算後，罰金之最高額並無二致，惟就罰
      金最低額部分，依新法規定為新臺幣1 千元，依舊法規定
      為銀元1 元（即新臺幣3 元），此部分以被告行為時之舊
      法規定較有利於被告。另就罰金刑之加減者，修正前刑法
      第68條規定：「拘役或罰金加減者，僅加減其最高度。」
      ；修正後刑法第67條規定：「有期徒刑或罰金加減者，其
      最高度及最低度同加減之。」本件被告有連續犯之刑罰加
      重情形，經比較修正前、後之規定，亦以修正前規定較有
      利於被告。
（五）經綜合全部罪刑而為比較結果，本件涉及新舊法比較適用
      者，新法之規定非有利於被告，揆諸上揭說明，應依刑法
      第2 條第1 項前段，一體適用被告行為時之舊法規定，合
      先敘明。
肆、論罪科刑及沒收：
一、核被告如事實欄第一項所為，係犯刑法第201 條第1 項之意
    圖供行使之用而偽造有價證券罪及同法第342 條之背信罪。
    被告盜用乙○○印章之行為，係偽造有價證券之階段行為；
    而行使偽造有價證券之低度行為，復為偽造之高度行為所吸
    收，均不另論罪。其先後多次偽造有價證券、背信犯行，均
    時間緊接，手法相同，分別觸犯構成要件相同之罪名，顯係
    基於概括犯意反覆為之，應依修正前刑法第56條連續犯規定
    各論以一罪，並加重其刑。所犯上開二罪，有方法目的之牽
    連關係，應依修正前刑法第55條牽連犯之規定，從一重之偽
    造有價證券罪處斷。公訴人雖漏論背信部分，惟其與起訴部
    分既有裁判上一罪關係，仍為起訴效力所及，本院自應併予
    審究。
二、核被告如事實欄第二項所為，係犯刑法第216 條、第210 條
    之行使偽造私文書罪。其偽造署押及盜用印章之行為，為偽
    造私文書之階段行為，而偽造私文書後持以行使，偽造之低
    度行為復為行使之高度行為所吸收，均不另論罪。被告於密
    切接近之時、地，接續偽造如附表三所示之私文書2 份，侵
    害同一法益，各舉動之獨立性極為薄弱，依一般社會健全觀
    念，難以強行分離，顯係基於單一犯意接續所為，為接續犯
    ，僅成立一罪。
三、核被告如事實欄第三項所為，係犯刑法第201 條第1 項之意
    圖供行使之用而偽造有價證券罪、同法第216 條及第210 條
    之行使偽造私文書罪、同法第339 條第1 項之詐欺取財罪。
    就上開犯行，被告與己○○有犯意聯絡及行為分擔，為共同
    正犯。其偽造署押及盜用印章之行為，為偽造有價證券及偽
    造私文書之階段行為；其行使偽造有價證券之低度行為，為
    偽造之高度行為所吸；而偽造私文書後持以行使，偽造之低
    度行為則為行使之高度行為所吸收，均不另論罪。被告於密
    切接近之時、地，接續偽造如附表五所示之私文書2 份，侵
    害同一法益，各舉動之獨立性極為薄弱，依一般社會健全觀
    念，難以強行分離，顯係基於單一犯意接續所為，為接續犯
    ，僅成立一罪。所犯上開二罪，有方法目的之牽連關係，應
    依修正前刑法第55條牽連犯之規定，從一重之偽造有價證券
    罪處斷。
四、被告所犯上揭第一項之偽造有價證券罪、第二項之行使偽造
    私文書罪、第三項之偽造有價證券罪，三者間之行為互殊，
    犯意各別，應予分論併罰。起訴書認為上揭第一項、第二項
    之罪，彼此間有方法結果之牽連關係云云，洵有誤會。爰審
    酌被告甲○○不思遵守承諾為他人處理事務，反而多次簽發
    精鼎公司支票，並擅自以告訴人乙○○名義簽發支票使用，
    嗣一錯再錯，分別冒用乙○○名義與人簽約、冒用雷吳阿桂
    名義簽發本票以擔任連帶保證人，行為惡劣，兼衡其犯罪之
    動機、目的、手段、對於被害人所生危害程度，及犯後一再
    飾詞狡辯，未見悔意等一切情狀，分別量處如主文所示之刑
    ，以資懲儆。
五、本件被告之犯罪時間係於96年4 月24日以前，其中所犯上揭
    第二項之行使偽造私文書罪，合於中華民國九十六年罪犯減
    刑條例所定之減刑條件，爰依該條例規定減其宣告刑二分之
    一，並於減刑後，與其他不應減刑之罪，合併定其應執行之
    刑（查被告行為時，修正前刑法第51條第5款規定：「宣告
    多數有期徒刑者，於各刑中之最長期以上，各刑合併之刑期
    以下，定其刑期。但不得逾20年。」；嗣該條款經修正為：
    「宣告多數有期徒刑者，於各刑中之最長期以上，各刑合併
    之刑期以下，定其刑期。但不得逾30年。」比較新舊法適用
    結果，新法之規定非有利於被告，依刑法第2 條第1 項前段
    ，此部分亦應適用被告行為時之舊法規定）。
六、如附表二所示之支票10紙、如附表四所示之本票1 紙（不包
    括共同發票人甲○○、丁○○部分），為本件被告所偽造之
    有價證券；如附表三所示之「乙○○」署押2 枚、如附表五
    所示之「雷吳阿桂」署押2 枚，為本件被告所偽造之署押，
    不問屬於犯人與否，應分別依刑法205 條、第219 條規定宣
    告沒收之。如附表四所示之本票1 紙，關於雷吳阿桂為共同
    發票人部分固屬偽造，惟按票據之偽造或票據上簽名之偽造
    ，不影響真正簽名之效力，票據法第15條定有明文，是其他
    共同發票人甲○○、丁○○部分，既無偽造情形，仍應負共
    同發票人之責任，是就該二人部分而言，本票並非偽造，自
    不得宣告之，併此指明。
伍、不另為無罪、免訴之諭知部分：
一、公訴意旨略以：上揭事實欄第一項所示部分，被告於92年8
    月間向乙○○謊稱精鼎公司負責人已變更，公司支票已經註
    銷，使乙○○陷於錯誤，以為自己與精鼎公司已無關聯，致
    繼續將公司支票、印鑑留由甲○○保管，因認被告另涉刑法
    第339 條第1 項之詐欺取財罪嫌。公訴人則當庭補稱：起訴
    書該部分所稱之詐欺取財，係指被告以詐術取得乙○○、戊○○二人之出資款云云（見本院卷第37頁）。惟按，犯罪事
    實應依證據認定之，無證據不得認定犯罪事實；不能證明被
    告犯罪者，應諭知無罪之判決，刑事訴訟法第154 條第2 項
    、第301 條第1 項分別定有明文。查被告當時邀約乙○○、
    戊○○各出資30萬元，加入成為精鼎公司之實際股東，究竟
    有何使用詐術行為，未據公訴人舉證證明。何況，乙○○、
    戊○○自始至終未曾表示其當時出資有何受詐騙情事，且乙○○於檢察官偵訊時表明：92年4 月份被告找我入股，……
    就是交付股金並沒有騙我等語（見偵(一)卷第58頁），此部分
    顯不足以證明被告犯罪。至於戊○○於退股後，因無意插手
    精鼎公司之經營，而將其原負責保管之印鑑交由甲○○收執
    ，洵在情理之中，難認有何陷於錯誤情事；且上開印鑑係由
    戊○○交付，乙○○未向被告交付任何財物，縱因被告向乙○○承諾將辦理公司負責人變更登記之相關手續，使乙○○
    同意由被告繼續持有上開印鑑，顯與詐欺取財之態樣有殊，
    仍不能以該罪相繩。此部分既不能證明被告犯罪，原應為無
    罪之判決，惟公訴人認與上揭論罪科刑部分有牽連犯之裁判
    上一罪關係，爰不另為無罪之諭知。
二、公訴意旨復以：上揭事實欄第三項部分，被告另有未經丁○○之同意，偽刻丁○○之印章1 枚，並假冒丁○○之名義，
    在如附表四及附表五所示之本票及文件上，偽造丁○○之署
    押、印文，因認被告此部分亦涉有偽造有價證券及偽造文書
    等罪嫌云云。惟證人丁○○於本院審理時到庭具結證稱：（
    問：有無幫被告擔任汽車貸款的連帶保證人？）被告有打電
    話給我，請我幫他作保，但我不記得有簽，後來我有收到裕
    融公司寄來的通知，說被告沒有繳費，我為了保護自己，才
    去裕融公司簽切結書。……（當初被告有請你幫他作保，你
    有無答應？）被告有跟我談，我當時有答應要幫他，我把薪
    資證明給被告。（問：被告有無跟你說是要擔任連帶保證人
    ？）有，當時我也有同意。……（問：如果被告事先跟你說
    當保證人要用你的名字簽名，而且簽本票要刻印章的話，你
    是否同意？）我會同意。（問：為何會同意？）我跟被告同
    事過幾年，我們也是朋友，被告在財務方面應該是沒有問題
    等語（見本院卷第125 至128 頁）。堪認丁○○當時因基於
    與被告之情誼，且相信被告資力，已經承諾擔任被告購車之
    連帶保證人，並同意被告可代為簽名、刻印蓋用。雖於被告
    拖欠分期款，裕融公司向丁○○求償之時，丁○○為圖脫免
    連帶責任，藉口相關本票文件上之簽名印文非其親簽親蓋，
    提出爭執，不能憑以推翻其先前已同意擔任連帶保證人並授
    權之事實，此部分應從有利於被告之認定。此外，公訴人就
    此部分復不能證明被告犯罪，原應為無罪之判決，惟此部分
    如成立犯罪，與上揭論罪科刑部分有裁判上一罪關係，爰不
    另為無罪之諭知。
三、公訴意旨另謂：上揭事實欄第三項所示部分，被告並有提供
    上開自用小客車設定動產抵押，約定該車停放地點為臺北縣
    板橋市○○路34號3 樓之2 附近，在貸款金額未付清之前，
    買受人不得將標的物任意遷移、出賣、出質、移轉、抵押或
    為其他處分，詎被告於取得上開自用小客車後，意圖為自己
    不法之利益，於94年6 、7 月間某日，前往位於臺北縣板橋
    市○○路某當舖店，將上開自用小客車典當得款28萬元後花
    費殆盡，致使裕融公司追索無著受有損害，因認被告尚涉犯
    動產擔保交易法第38條之罪嫌云云。按犯罪後之法律已廢止
    其刑罰者，應諭知免訴之判決，刑事訴訟第302 條第4 款定
    有明文。公訴人認被告此部分所為，係涉犯動產擔保交易法
    第38條之罪。惟查：被告行為後，動產擔保交易法已於96年
    7 月11日修正公布，刪除該法第38條規定，於同年月13日生
    效。是被告所涉該部分之罪，其行為後之法律已廢止其刑罰
    ，惟公訴人認其與上揭論罪科刑部分有牽連犯之裁判上一罪
    關係，爰不另為免訴之諭知，一併敘明。
據上論斷，應依刑事訴訟法第299 條第1 項前段，刑法第2 條第
1 項前段、第28條（修正前）、第56條（修正前）、第201 條第
1 項、第342 條、第216 條、第210 條、第339 條第1 項、第55
條、第205 條、第219 條、第51條第5 款（修正前）、第9 款，
罰金罰鍰提高標準條例第1 條前段，中華民國九十六年罪犯減刑
條例第2 條第1 項第3 款、第7 條、第11條，判決如主文。
本案經檢察官謝岳龍到庭執行職務。
中    華    民    國    97    年    1     月    17    日
                  刑事第十五庭  審判長法  官  陳鴻清
                                      法  官  張兆光
                                      法  官  朱嘉川
以上正本證明與原本無異。
如不服本判決應於送達後10日內向本院提出上訴狀（依刑事訴訟
法第361 條第2 項規定：上訴書狀應敘述具體理由）。
                                      書記官  陳聖儒
中    華    民    國    97    年    1     月    31    日
附錄本案論罪科刑法條全文：
中華民國刑法第201 條：
意圖供行使之用，而偽造、變造公債票、公司股票或其他有價證
券者，處3 年以上10年以下有期徒刑，得併科3 千元以下罰金。
行使偽造、變造之公債票、公司股票或其他有價證券，或意圖供
行使之用，而收集或交付於人者，處1 年以上7 年以下有期徒刑
，得併科3 千元以下罰金。
中華民國刑法第342 條：
為他人處理事務，意圖為自己或第三人不法之利益，或損害本人
之利益，而為違背其任務之行為，致生損害於本人之財產或其他
利益者，處5 年以下有期徒刑、拘役或科或併科1 千元以下罰金
。
前項之未遂犯罰之。
中華民國刑法第210 條：
偽造、變造私文書，足以生損害於公眾或他人者，處5 年以下有
期徒刑。
中華民國刑法第216 條：
行使第210 條至第215 條之文書者，依偽造、變造文書或登載不
實事項或使登載不實事項之規定處斷。
中華民國刑法第339 條：
意圖為自己或第三人不法之所有，以詐術使人將本人或第三人之
物交付者，處5 年以下有期徒刑、拘役或科或併科1 千元以下罰
金。
以前項方法得財產上不法之利益或使第三人得之者，亦同。
前二項之未遂犯罰之。
附表一：
┌──┬────┬────┬────┬─────────┐
│編號│發票人  │發票日期│票號    │票面金額（新台幣）│
├──┼────┼────┼────┼─────────┤
│一  │精鼎公司│92.9.15 │0000000 │        169,583 元│
├──┼────┼────┼────┼─────────┤
│二  │同上    │92.9.9  │0000000 │         55,000 元│
├──┼────┼────┼────┼─────────┤
│三  │同上    │92.9.18 │0000000 │      1,000,000 元│
├──┼────┼────┼────┼─────────┤
│四  │同上    │92.9.20 │0000000 │         80,000 元│
├──┼────┼────┼────┼─────────┤
│五  │同上    │92.9.22 │0000000 │         39,750 元│
├──┼────┼────┼────┼─────────┤
│六  │同上    │92.9.12 │0000000 │        100,000 元│
├──┼────┼────┼────┼─────────┤
│七  │同上    │92.9.22 │0000000 │         51,500 元│
├──┼────┼────┼────┼─────────┤
│八  │同上    │92.9.25 │0000000 │        175,000 元│
├──┼────┼────┼────┼─────────┤
│九  │同上    │92.9.25 │0000000 │        150,000 元│
├──┼────┼────┼────┼─────────┤
│十  │同上    │92.9.25 │0000000 │         65,000 元│
├──┼────┼────┼────┼─────────┤
│十一│同上    │92.9.25 │0000000 │         15,413 元│
├──┼────┼────┼────┼─────────┤
│十二│同上    │92.9.29 │0000000 │      1,000,000 元│
├──┼────┼────┼────┼─────────┤
│十三│同上    │92.10.22│0000000 │         75,000 元│
├──┼────┼────┼────┼─────────┤
│十四│同上    │92.9.29 │0000000 │        400,000 元│
└──┴────┴────┴────┴─────────┘
附表二：
┌──┬────┬────┬────┬─────────┐
│編號│發票人  │發票日期│票號    │票面金額（新台幣）│
├──┼────┼────┼────┼─────────┤
│一  │乙○○  │92.9.28 │0000000 │        170,594 元│
├──┼────┼────┼────┼─────────┤
│二  │同上    │92.9.30 │0000000 │         35,000 元│
├──┼────┼────┼────┼─────────┤
│三  │同上    │92.10.5 │0000000 │         73,650 元│
├──┼────┼────┼────┼─────────┤
│四  │同上    │92.11.5 │0000000 │         80,000 元│
├──┼────┼────┼────┼─────────┤
│五  │同上    │92.11.10│0000000 │         43,000 元│
├──┼────┼────┼────┼─────────┤
│六  │同上    │92.11.30│0000000 │         35,000 元│
├──┼────┼────┼────┼─────────┤
│七  │同上    │92.12.30│0000000 │         35,000 元│
├──┼────┼────┼────┼─────────┤
│八  │同上    │93.1.15 │0000000 │         50,000 元│
├──┼────┼────┼────┼─────────┤
│九  │同上    │93.1.15 │0000000 │         30,000 元│
├──┼────┼────┼────┼─────────┤
│十  │同上    │93.1.30 │0000000 │         35,000 元│
└──┴────┴────┴────┴─────────┘
附表三：
┌──┬───────┬───┬───────┬───────┬─────┐
│編號│私文書名稱    │數量  │偽造署押      │盜蓋印文      │備註      │
├──┼───────┼───┼───────┼───────┼─────┤
│一  │大有雅築合約書│  1 份│「乙○○」簽名│「乙○○」印文│影本見偵(一)│
│    │              │      │ 1 枚         │ 8 枚         │卷第76至84│
│    │              │      │              │              │頁        │
├──┼───────┼───┼───────┼───────┼─────┤
│二  │大有雅築合約書│  1 份│「乙○○」簽名│「乙○○」印文│原本附於本│
│    │              │      │ 1 枚         │ 9 枚         │院審理卷宗│
│    │              │      │              │              │，影本見偵│
│    │              │      │              │              │(一)卷第18至│
│    │              │      │              │              │26頁      │
├──┴───────┴───┼───────┼───────┼─────┤
│      合          計        │「乙○○」署押│「乙○○」印文│          │
│                            │ 2 枚         │ 17枚         │          │
└──────────────┴───────┴───────┴─────┘
附表四：
┌────┬───┬────┬────┬────┬──────┬─────┐
│有價證券│數量  │共同發票│發票日  │到期日  │票面金額    │備註      │
│        │      │人      │        │        │（新台幣）  │          │
├────┼───┼────┼────┼────┼──────┼─────┤
│本票    │  1 紙│雷吳阿桂│94.1.7  │94.5.16 │  680,000 元│影本見偵(二)│
│        │      │        │        │        │            │卷第23頁。│
│        │      │        │        │        │            │共同發票人│
│        │      │        │        │        │            │另有甲○○│
│        │      │        │        │        │            │、丁○○二│
│        │      │        │        │        │            │人        │
└────┴───┴────┴────┴────┴──────┴─────┘
附表五：
┌──┬───────┬───┬───────┬───────┬─────┐
│編號│私文書名稱    │數量  │偽造署押      │盜蓋印文      │備註      │
├──┼───────┼───┼───────┼───────┼─────┤
│一  │債權讓與暨動產│  1 份│「雷吳阿桂」簽│「雷吳阿桂」印│影本見偵(二)│
│    │抵押契約      │      │名1 枚        │文1 枚        │卷第20頁  │
│    │              │      │              │              │          │
├──┼───────┼───┼───────┼───────┼─────┤
│二  │授權書        │  1 份│「雷吳阿桂」簽│「雷吳阿桂」印│影本見偵(二)│
│    │              │      │名1 枚        │文1 枚        │卷第23頁  │
├──┴───────┴───┼───────┼───────┼─────┤
│      合          計        │「雷吳阿桂」署│「雷吳阿桂」印│          │
│                            │押2 枚        │文2 枚        │          │
└──────────────┴───────┴───────┴─────┘


司法院資訊處製作；財團法人民間司法改革基金會備份。
